# 请教版主，同一控制下企业合并产生的子公司年初至合并日的当期净损益

提问人：rmaiwzj1024 时间：2019-05-15 13:21:50
请教陈版主，同一控制下企业合并产生的子公司年初至合并日的当期净损益，根据 1 号文要求，计入非经常性损益的理论依据，监管层是出于什么考虑把此部分损益单独进行非经认定，此部分计入经常性损益对指标数据的影响是哪些，监管层的担忧是什么。
谢谢陈版主。

回答人：chenyiwei
合并日之前的被合并方净利润虽然通过追溯重述合并方的合并报表纳入了被合并方的净利润，但这只是会计操作，这段时间里被合并方并不是真正处于合并方控制下的。将这段时间内被合并方的净利润作为非经常性损益剔除，主要是为了防止企业通过突击重组做大规模，突击满足上市条件。而且要反映出在发行人实际控制下的合并整合和盈利情况。

提问人：rmaiwzj1024 时间：2019-05-15 19:35:01
感谢您的回复，谢谢！
如果是企业正常经营，亦没有短期上市意图，是正常重组，这个认定就会失真了吧，不能完整反映同一控制下业务的延续性，可以按照 1 号文中 “根据自身正常经营业务的性质和特点将本规定列举的非经常性损益项目界定为经常性损益的项目，应当在附注中单独做出说明”，这个只要母公司做出单独说明就可以认定为经常性损益吧。

回答人：chenyiwei
如果涉及需上报给证监会、交易所的报告，或者需公开披露的报告，则还是建议遵循既有规定。